臺灣新北地方法院民事裁定　　　　　110年度消債更字第362號
聲　請　人　蘇佳佑　　指定送達處：新北市○○區○○路○○

代　理　人　温毓梅律師（法扶律師）
　
上列當事人聲請消費者債務清理事件，本院裁定如下：
    主    文
聲請駁回。
聲請費用由聲請人負擔。
    理    由
一、按聲請更生或清算不合程式或不備其他要件者，法院應以裁
    定駁回之，但其情形可以補正者，法院應定期間先命補正；
    又債務人無擔保或無優先權之債務總額未逾新臺幣（下同）
    1,200 萬元者，於法院裁定開始清算程序或宣告破產前，得
    向法院聲請更生，消費者債務清理條例（下稱消債條例）第
    8 條、第42條第1 項分別定有明文。又消債條例第30條規定
    ：「數人就同一給付各負全部履行之責任者，其中一人或數
    人或其全體受法院開始更生或清算程序之裁定時，債權人得
    就其債權於裁定時之現存額，對各更生債務人或清算財團行
    使權利。」債務人及其連帶保證人係就同一給付各負全部履
    行之責任，連帶保證人經法院裁定開始更生程序，債權人自
    得就其債權於裁定時之現存額，對之行使權利而申報債權，
    該債權應予列入債權表（98年第1 期民事業務研究會第13號
    司法院民事廳消債條例法律問題研審小組意見參照），是連
    帶保證之債務自有消費者債務清理條例規定之適用。另消債
    條例第42條第1 項所稱無擔保或無優先權之債務未逾1200萬
    元，係指計算至法院裁定開始更生程序前1 日止，包含本金
    、利息、違約金在內之無擔保或無優先權債務總額，辦理消
    費者債務清理事件應行注意事項第21條亦規定甚明。
二、本件聲請意旨略以：債務人因積欠無擔保債務2 萬0,838 元
    ，有不能清償債務之情事，前向最大債權金融機構花旗商業
    銀行股份有限公司請求協商債務清償方案，惟協商不成立，
    爰向本院聲請更生等語。
三、經查：聲請人以其積欠無擔保或無優先權債務，因不能清償
    ，向本院聲請消費者債務前置調解，經本院以110 年度司消
    債調字第318 號受理，惟調解不成立等情，業經本院依職權
    調閱調解卷宗查閱無訛。而據債權人華南商業銀行股份有限
    公司陳報之債權金額，計算聲請人之連帶保證債務本金、利
    息及違約金已達4,506 萬2,873 元（見調解卷第30頁），並
    有財團法人金融聯合徵信中心會員報送授信資料明細存卷可
    稽（見調解卷第11頁），復為聲請人所不爭執（見本院卷第
    15頁），是聲請人積欠無擔保債務之總金額已逾1,200 萬元
    ，故聲請人本件聲請更生，核與消債條例第42條第1 項之要
    件未合，依法無從補正，揆諸前開規定，自應駁回其更生之
    聲請。
四、依消費者債務清理條例第42條第1 項、第8 條，裁定如主文
    。
中    華    民    國   110    年    10    月    28    日
              民事第一庭    法      官  洪任遠
以上正本係照原本作成。
如不服本裁定應於送達後10日內向本院提出抗告狀，並繳納抗告
費新臺幣1,000元。
中    華    民    國   110    年    10    月    29    日
                            書  記  官  黃翊芳